【裁判字號】    92,訴,191
【裁判日期】    920507
【裁判案由】    竊盜
【裁判全文】
臺灣基隆地方法院刑事判決                          九十二年度訴字第一九一號
    公  訴  人  臺灣基隆地方法院檢察署檢察官
    被      告  甲○○
右列被告因竊盜案件，經檢察官提起公訴（九十二年度偵字第一○六二號），本院判
決如左：
    主      文
甲○○攜帶兇器竊盜，處有期徒刑肆月，如易科罰金以佰元折算壹日。
扣案之老虎鉗壹把沒收。
    事      實
一、甲○○曾於民國八十八年間，因竊盜案件，經本院判處有期徒刑四月，緩刑二年
    確定，緩刑期滿未經撤銷緩刑宣告。甲○○意圖為自己不法之所有，於九十二年
    三月十四日上午十時五十分許，攜帶其所有客觀上對人之生命、身體具有威脅，
    可供兇器使用之老虎鉗一把，至臺北縣瑞芳鎮○○路○段二號瑞芳鎮公所第一市
    場，以老虎鉗剪取垂掛於市場外牆之水塔電線約二公尺長而竊取之（電線價值約
    新臺幣二千元），欲攜回自用，甫得手即遭該市場管理員秦明德發現，報警處理
    ，並當場扣得甲○○所有，供犯罪所用之老虎鉗一把。
二、案經臺北縣政府警察局瑞芳分局報請臺灣基隆地方法院檢察署檢察官偵查起訴。
    理      由
一、訊據被告甲○○，固坦承於右揭時地持老虎鉗剪取瑞芳鎮公所第一市場外牆所垂
    掛之電線約一公尺長之事實不諱，惟否認主觀上有何竊盜故意，並辯稱：伊以為
    那條電線是沒人要的，所以才剪取一小段打算拿回家綁水管云云。惟查，右揭事
    實業經證人秦明德於警詢中證述明確，並有證人秦明德代表瑞芳鎮公所第一市場
    領回遭竊之電線一條所出具之贓物認領保管單一紙、現場照片六張附卷，及被告
    所有供竊盜電線所用之老虎鉗一把扣案為證，審閱卷附之現場照片內容：該條電
    線係自瑞芳鎮公所第一市場樓頂向下垂掛於外牆上，電線之外觀完整無缺，故任
    何稍具社會經驗與常識之人均應一望即知該條電線係現時供應該市場電源所用之
    電線，而被告又係年逾三十二歲並具有國中畢業教育程度之人，豈會誤認該條電
    線係任人棄置之廢棄電線？縱使其主觀上曾有所懷疑，亦理應向市場管理員確認
    ，被告所辯核與常情不符，不足採信，本案事證明確，被告犯行堪可認定。
二、查被告甲○○所攜帶之老虎鉗係鐵製品，前端甚為鋒利尖銳，有照片二紙在卷可
    參，客觀上足以對人之生命、身體造成威脅，係屬兇器無誤，被告持以行竊，核
    其所為，係犯刑法第三百二十一條第一項第三款之攜帶兇器竊盜罪。本院審酌被
    告所竊取之電線長度約僅二公尺，價值約僅二千元，犯罪後已知錯悔悟，態度良
    好，且被告係因一時貪圖家用方便始著手竊取，雖手持老虎鉗剪取，惟遭人發現
    時，並無任何抗拒行為，顯然良心未泯，其犯罪之情狀顯可憫恕，若科以刑法第
    三百二十一條第一項之法定最低刑度有期徒刑六月，猶嫌情輕法重，爰依刑法第
    五十九條之規定減輕其刑。爰審酌被告之品行、犯罪動機、目的、手段、犯罪所
    生危害及犯後態度等一切情狀，量處如主文所示之刑，並諭知易科罰金之折算標
    準。
三、扣案之老虎鉗一把為被告供犯本件竊盜罪所用之物，且為被告所有，應依法併予
    宣告沒收。
據上論斷，應依刑事訴訟法第二百九十九條第一項前段，刑法第三百二十一條第一項
第三款、第五十九條、第四十一條第一項前段、第三十八條第一項第二款，判決如主
文。
本案經檢察官熊南彰到庭執行職務。
中      華      民      國    九十二    年      五      月      七      日
                                    臺灣基隆地方法院刑事第二庭
                                        法      官  蔡  佳  玲
右正本證明與原本無異。
對於本件判決如有不服，應於收受送達後十日內，向本院提出上訴書狀，上訴於臺灣
高等法院，並按他造當事人之人數附具繕本。
                                        書  記  官  劉  珍  珍
中      華      民      國    九十二    年      五      月      七      日
附錄論罪法條：
刑法第三百二十一條第一項第三款：
犯竊盜罪而有左列情形之一者，處六月以上五年以下有期徒刑：
三、攜帶兇器而犯之者。


司法院資訊處製作；財團法人民間司法改革基金會備份。
